311Edepot - Archives communales déposées de Luxeuil-les-Bains
Archives Départementales de la Haute-Saône
- ARCHIVES ANCIENNES
  - DOCUMENTS DIVERS
    - Biens communaux, en ville (cf. DD 1 à 4): plan du mur d'enceinte de Luxeuil, de la tour de l'Horloge au carrefour de la rue du Paradis (s.d.); plan du terrain en partie en censive appartenant aux héritiers d'Hubert Ferriol et touchant au mur de la ville et à la boucherie (1749) plan de terrains appartenant à des particuliers et à la ville vers la boucherie et la porte basse (s.d.); plan de maison sur le canal du moulin de la Poche face à l'entrée du clos des Bénédictins (1776); plan du terrain du sieur Ferrere, touchant à une partie à accenser du mur d'enceinte (1781); plan de situation de divers terrains derrière le four de la ville et d'une portion de rempart à accenser (1774); plan d'un terrain à accenser à Pontier (1770); plan d'un terrain à vendre pour la construction d'une maison, route de Faucogney (s.d.); plan d'un terrain accensé hors du mur de la ville compris entre la Porte neuve et la tour de l'Horloge, figurées (s.d.); plan de divers terrains appartenant à la ville et à des particuliers et donnant sur la rue du Paradis (1768). Voirie - Alignements - Eaux (cf. DD 15, en particulier pour les alignements et l'élargissement de la rue Saint-Pierre). Plan de la grande-rue et de ses abords avec la caserne, de la Porte basse du bout de la Corvée (1768-1772); au dos: distances géométriques de la ville de Luxeuil, du clocher de Saint-Sauveur à l'horloge des Bains (s.d.); plan du faubourg de la corvée avec figuration de la porte fortifiée (1761); plans collés bout à bout de la grande rue de Luxeuil (1768) et du faubourg de la Corvée, avec la caserne, sans porte fortifiée (1772); plan de la grande Rue de Luxeuil (1768); plan de la grande-rue à hauteur de la "Maison François 1er" (s.d.); plan d'alignement de la place de l'hôpital (1769); plans d'alignement du carrefour des routes de Saint-Loup et de Plombières utilisées dans un procès contre Girardot (1788); plan d'alignement sur la route de Faucogney (1779); plan d'alignement du chemin de l'étang de la Poche, et de la place dite des casernes ou de l'hôpital (s.d.); plan de la rue et du cul de sac du Paradis (1776); plan de la rue Saint-Pierre et des maisons du bois en encorbellement qui la bordent (s.d.); plan d'une partie de la tranchée de la route de Luxeuil à Fontaine (1788); plan de Faubourg Saint-François de Luxeuil et d'une partie du pont de Saint-Sauveur (1757) (cf. DD 14 bis); nivellement de la fontaine au Miroir (1776). Edifices publics (cf. DD 17-19). Plans et élévations de quatre fontaines (s.d.); dessin par Deschamp, sculpteur à Faucogney d'un autel avec rétable dont il a fait marché avec la ville (1782); plan d'une salle de tribunal (s.d.); plan de la nouvelle salle des bains de Luxeuil (1780). Police (cf. DD 18). Plan de la maison de Monsieur de Ferrière, colonel d'Infanterie et du four qu'il veut construire, comportant un risque incendie; avec figuration de l'emplacement de l'ancien mur de la ville (s.d.). Edifices particuliers (cf. DD 18): plans de deux maisons non identifiées (s.d. et 1777), plan du clocher à reconstruire à l'église de Luxeuil (s.d.) (classé dans la collection des plans communaux déposés aux Archives départementales de la Haute-Saône)., 1749-1788; 311 Edepot 272; II5
- ARCHIVES MODERNES
  - LOIS ET ACTES DU POUVOIR CENTRAL
    - Registre des lettres patentes et décrets de l'Assemblée nationale et de la Constituante (1789-1791). Registre servant à l'enregistrement des décrets, arrêtés, lois, patentes (1791-an V); à l'envers: enregistrement des mandats de recettes et dépenses (1791-an XII); enregistrement des patents (an IV- an V)., 1789-1804; 311 Edepot 273; A1
    - Lois et décrets (affiches imprimées, 1790-an X); arrêtés et instructions des administrations centrales (1792-an XIII); lois, ordonnances, décrets et arrêtés (1806-1922); dépêches relatives à une tentative d'assassinat sur le roi (1846); dépêches relatives à la révolution de 1848; banquet des maires (1888)., 1790-1888; 311 Edepot 274; A2
  - ACTES DE L'ADMINISTRATION DEPARTEMENTALE
    - Actes administratifs du département et du directoire exécutif auprès de l'administration centrale du département., 1790-1802; 311 Edepot 275; B1
      DEPARTEMENT
    - Actes administratifs du département et de l'arrondissement., 1855-1896; 311 Edepot 276; B2
  - BIBLIOTHEQUE ADMINISTRATIVE
    - Publications officielles., 1863-1889; 311 Edepot 277; C1
      PUBLICATION OFFICIELLE
  - ADMINISTRATION GENERALE DE LA COMMUNE
    - Extraits des registres de délibérations du conseil municipal (1793-1845; 1884-1895)., 1793-1895; 311 Edepot 278; D17
      CONSEIL MUNICIPAL
    - Répertoire des différents objets mis sur les bureaux aux séances des officiers municipaux., 1791; 311 Edepot 279; D18
      REPERTOIRE
    - Avis du maire à la population (an X, 1816-1819). Arrêtés du maire: extrait d'un registre des arrêtés (1814-1829) et un arrêté de 1876 (an X-1876). Registre des adresses à la Convention nationale (an III). Registre de correspondance (an VIII-1815)., 1795-1876; 311 Edepot 280; D19;D20;D21
      ARRETE DU MAIRE; AVIS; REGISTRE; CORRESPONDANCE
    - Registre de correspondance., 1815-1832; 311 Edepot 281; D23
      REGISTRE; CORRESPONDANCE
    - Registre de correspondance., 1878-1885; 311 Edepot 282; D24
      CORRESPONDANCE; REGISTRE
    - Répertoire des actes passés à la mairie (chronologique) (an IX-1807). Répertoire des actes soumis à l'enregistrement (1878-1882). Répertoire des actes soumis à l'enregistrement (1882-1886). Répertoire des actes soumis à l'enregistrement (1886-1893)., 1801-1893; 311 Edepot 283; D28;D29;D30;D31
      ENREGISTREMENT
    - Registre des pétitions au maire de Luxeuil (1793-an VIII). Registre des pétitions et certificats (an VIII-1813), et des lettres et arrêtés concernant les domaines nationaux et les émigrés (an IV-an VIII)., 1796-1813; 311 Edepot 284; D32;D33
    - Registre des réquisitions faites aux citoyens de Luxeuil de différents objets d'utilité publique (An III-an IV); modèle de registre des actes relatifs aux fonctions administratives des municipalités (an III). Registre des livrets d'apprentis (1905-1911), des livrets d'ouvriers (1905-1912); des passeports (secours de route), des permis de chasse (1905-1913); des consentements à mariages (1905-1912), des étrangers (changements de résidence); des accidents. (1904-1912). Etat des citoyens actifs (1790-1791), des citoyens volontaires (1792-1793), des personnes ayant droit aux secours de la République (1729- an II), des citoyens qui font don d'habits (1793-an II), des citoyens inscrits pour le service de l'armée révolutionnaire, souscriptions pour les frais de la descente en Angleterre des français, souscription pour les incendies de la commune de [Vaujus], quête de l’incendie de la Creuse et autres faits à Luxeuil, liste des citoyens qui ont donnés pour les incendiés de Molans, produit des quêtes faites pour les incendiés des communes de la Haute-Saône (an VIII-an XI), déclarations d’armes, à l'envers: état des bons rapportés par les boulangers (an III)., 1790-1912; 311 Edepot 285; D35;D36;D37
      APPRENTI; CHASSE; ETRANGER; MARIAGE; OUVRIER; REQUISITIONS MILITAIRES
    - Transfert de la sous-préfecture et du tribunal d'arrondissement de Lure à Luxeuil: pétitions de la municipalité (an IX-1814). Documentation sur la demande de création de l'arrondissement de Lure (1837). Instructions et courrier des autorités administratives à la municipalité et au maire de Luxeuil. (An III-1897). Adresses du conseil municipal aux autorités départementales (an II-1843); Cabinet du maire: requêtes des administrés (1793-1890). Cabinet du maire: correspondance adressée au maire, en particulier réclamations de versement ou d'augmentation des honoraires (an II-1890). Cabinet du maire: courrier personnel adressé au maire de Luxeuil (an II-1921). Archives municipales: envois de documents et rapports d'inspections (1859-1931). Registre inventaire des archives communales [début XIXe siècle]. Bibliothèque de la mairie: inventaire des ouvrages administratifs (1859). Inventaire du mobilier appartenant aux bureaux de la mairie de Luxeuil [premier quart du XIXe siècle]., 1814-1931; 311 Edepot 286; D38;D39;D40;D41;D42;D43;D44;D45;D46;D47;D48
      INVENTAIRE; CORRESPONDANCE; DOCUMENTATION
      ADMINISTRATION COMMUNALE; ARCHIVES; BIBLIOTHEQUE; MOBILIER
    - Contentieux entre la municipalité et les administrés, en particulier: affaire Galland (1791-an VIII), affaire Laurent (1839-1840), affaire de l'élagage des arbres de la promenade des bains (1846-1847), affaire Martin (1851-1856), affaire Drizard (1856-1857), affaire Vergain (1857), affaire Ougier (1866-1867), affaire Moffert (1863-1868), affaire Guéguet (1880-1891), affaire Fariney (1890-1891) et affaire Desgranges (1891-1892). Assurances (1828-1922)., 1790-1924; 311 Edepot 287; D49;D50
    - Conseil municipal. -Délibérations: registre (an II-an III, 1866-1872)., An II-1872; 311 Edepot 394; D1; 1 registre cartonné.
    - Conseil municipal. -Délibérations: registre., An XI-1817; 311 Edepot 395; D2; 1 registre cartonné.
    - Conseil municipal. -Délibérations: registre., 1818-1834; 311 Edepot 396; D3; 1 registre cartonné, en mauvais état.
    - Conseil municipal. -Délibérations: registre., 1834-1840; 311 Edepot 397; D4; 1 registre cartonné.
    - Conseil municipal. -Délibérations: registre., 1840-1852; 311 Edepot 398; D5; 1 registre cartonné.
    - Conseil municipal. -Délibérations: registre., 1852-1859; 311 Edepot 399; D6; 1 registre cartonné.
    - Conseil municipal. -Délibérations: registre., 1859-1866; 311 Edepot 400; D7; 1 registre cartonné.
    - Conseil muncipal. -Délibérations: registre., 1872-1878; 311 Edepot 401; D8; 1 registre cartonné.
    - Conseil municipal. -Délibérations: registre., 1878-1882; 311 Edepot 402; D9; 1 registre cartonné.
    - Conseil municipal. -Délibérations: registre., 1882-1886; 311 Edepot 403; D10; 1 registre cartonné.
    - Conseil municipal. -Délibérations: registre., 1886-1893; 311 Edepot 404; D11; 1 registre cartonné.
    - Conseil municipal. -Délibérations: registre., 1893-1904; 311 Edepot 405; D12; 1 registre cartonné.
    - Conseil municipal. -Délibérations: registre., 1905-1920; 311 Edepot 406; D13; 1 registre cartonné.
    - Conseil municipal. -Délibérations: registre., 1920-1929; 311 Edepot 407; D14; 1 registre cartonné.
    - Conseil municipal. -Délibérations: registre., 1929-1938; 311 Edepot 408; D15; 1 registre cartonné.
    - Conseil municipal. -Délibérations: registre., 1938-1949; 311 Edepot 409; D16; 1 registre cartonné.
    - Actes de l'administration municipale: correspondance., An IV-an VIII; 311 Edepot 410; D22; 1 registre cartonné.
    - Registre de correspondance., 1887-[1913]; 311 Edepot 411; D26; 1 registre cartonné.
    - Registre de correspondance., 1926-1933; 311 Edepot 497; D27; 1 cahier.
    - Registre des lettres, arrêtés, pétitions reçus à la mairie de Luxeuil., an VIII-an IX; 311 Edepot 500; D34
      ADMINISTRATION COMMUNALE
  - ETAT CIVIL
    - Extraits d'actes de baptêmes ou de naissances (an II-1891). Avis de décès et certificats d'inhumation (an X-1940). Légitimations (1864-1872). Domiciliations. Certificats de résidence, notification d'admission à domicile (an II-1913). Notifications de naturalisation (1889-1928). Billets d'option et actes d'affranchissement (1872). Adoption (1865)., 1794-1940; 311 Edepot 288; E86;E87;E88;E89;E90;E91;E92
      ADOPTION; DECES; NAISSANCE; NATURALISATION
    - Etat civil: naissances, mariages, décès., 1792; 311 Edepot 412; E1; 1 registre cartonné, en mauvais état.
      ETAT CIVIL
    - Etat civil: naissances, mariages, décès., 1792-an IV; 311 Edepot 413; E2; 1 registre cartonné.
    - Etat civil: naissances., 1793-an IV; 311 Edepot 414; E3; 1 registre cartonné.
    - Etat civil: naissances., An V-an VIII; 311 Edepot 415; E4; 1 registre cartonné, en mauvais état.
    - Etat civil: naissances., An IX-an XI; 311 Edepot 416; E5; 1 registre cartonné, en mauvais état.
    - Publication de promesse de mariages., An III-an XI; 311 Edepot 417; E6; 1 registre cartonné.
    - Etat civil: mariages., 1793-anVI; 311 Edepot 418; E7; 1 registre cartonné.
    - Etat civil: mariages., An VI-an VIII; 311 Edepot 419; E8; 1 registre cartonné.
    - Etat civil: mariages., An IX-an XI; 311 Edepot 420; E9; 1 registre cartonné.
    - Etat civil: décès., An IV-an VIII; 311 Edepot 421; E10; 1 registre cartonné, en mauvais état.
    - Etat civil: décès., An IX-an XI; 311 Edepot 422; E11; 1 registre cartonné.
    - Etat civil: naissances, mariages, décès., An XII; 311 Edepot 423; E12; 1 registre cartonné, en mauvais état.
    - Etat civil: naissances, mariages, décès., An XIII; 311 Edepot 424; E13; 1 registre cartonné.
    - Etat civil: naissances, mariages, décès (an XIV, 1806)., 311 Edepot 425; E14; 1 registre cartonné.
    - Etat civil: naissances, mariages, décès., 1807; 311 Edepot 426; E15; 1 registre cartonné.
    - Etat civil: naissances, mariages, adoptions, divorces et décès., 1808; 311 Edepot 427; E16; 1 registre cartonné, en mauvais état.
      AFFAIRE FAMILIALE
    - Etat civil: naissances, mariages, adoptions, divorces et décès., 1809; 311 Edepot 428; E17; 1 registre cartonné.
    - Etat civil: naissances, mariages, adoptions, divorces et décès., 1810; 311 Edepot 429; E18; 1 registre cartonné.
      ADOPTION; AFFAIRE FAMILIALE; DECES; MARIAGE; NAISSANCE
    - Etat civil: naissances, mariages, divorces, décès., 1811; 311 Edepot 430; E19; 1 registre cartonné, en mauvais état
    - Etat civil: naissances, mariages, adoptions, divorces et décès., 1812; 311 Edepot 431; E20; 1 registre cartonné, en mauvais état.
    - Etat civil: naissances, mariages, adoptions, divorces et décès., 1813; 311 Edepot 432; E21; 1 registre cartonné, en mauvais état.
    - Etat civil: naissances, mariages, adoptions, divorces et décès., 1814; 311 Edepot 433; E22; 1 registre cartonné, en mauvais état.
    - Etat civil: naissances, mariages, adoptions, divorces et décès., 1815; 311 Edepot 434; E23; 1 registre cartonné.
    - Etat civil: naissances, mariages, adoptions, divorces et décès., 1816; 311 Edepot 435; E24; 1 registre cartonné.
    - Etat civil: naissances, mariages, adoptions, décès., 1817; 311 Edepot 436; E25; 1 registre cartonné, en mauvais état.
      ADOPTION; DECES; MARIAGE; NAISSANCE
    - Etat civil: naissances, mariages, adoptions, décès., 1818; 311 Edepot 437; E26; 1 registre cartonné, en mauvais état.
    - Etat civil: naissances, mariages, adoptions, décès., 1819; 311 Edepot 438; E27; 1 registre cartonné, en mauvais état.
    - Etat civil: naissances, mariages, adoptions, décès., 1820; 311 Edepot 439; E28; 1 registre cartonné, en mauvais état.
    - Etat civil: naissances, mariages, adoptions, décès., 1821; 311 Edepot 440; E29; 1 registre cartonné.
    - Etat civil: naissances, mariages, adoptions, décès., 1822; 311 Edepot 441; E30; 1 registre cartonné.
    - Etat civil: naissances, mariages, adoptions, décès., 1823; 311 Edepot 442; E31; 1 registre cartonné.
    - Etat civil: naissances, mariages, adoptions, décès., 1824; 311 Edepot 443; E32; 1 registre cartonné.
    - Etat civil: naissances, mariages, adoptions, décès., 1825; 311 Edepot 444; E33; 1 registre cartonné.
    - Etat civil: naissances, mariages, adoptions, décès., 1826; 311 Edepot 445; E34; 1 registre cartonné.
    - Etat civil: naissances, mariages, adoptions, décès., 1827; 311 Edepot 446; E35; 1 registre cartonné.
    - Etat civil: naissances, mariages, adoptions, décès., 1828; 311 Edepot 447; E36; 1 registre cartonné, en mauvais état.
    - Etat civil: naissances, mariages, adoptions, décès., 1829; 311 Edepot 448; E37; 1 registre cartonné.
    - Etat civil: naissances, mariages, adoptions, décès., 1830; 311 Edepot 449; E38; 1 registre cartonné, en mauvais état.
    - Etat civil: naissances, mariages, adoptions, décès., 1831; 311 Edepot 450; E39; 1 registre cartonné.
    - Etat civil: naissances, mariages, adoptions, décès., 1832; 311 Edepot 451; E40; 1 registre cartonné, en mauvais état.
    - Etat civil: naissances, mariages, adoptions, décès., 1833; 311 Edepot 452; E41; 1 registre cartonné, en mauvais état.
    - Etat civil: naissances, mariages, adoptions, décès., 1834; 311 Edepot 453; 1 registre cartonné en mauvais état et 1 livret supplément.
    - Etat civil: naissances, mariages, adoptions, décès., 1835; 311 Edepot 454; E43; 1 registre cartonné.
    - Etat civil: naissances, mariages, adoptions, décès., 1836; 311 Edepot 455; E44; 1 registre cartonné.
    - Etat civil: naissances, mariages, adoptions, décès., 1837; 311 Edepot 456; E45; 1 registre cartonné, en mauvais état.
    - Etat civil: naissances, mariages, adoptions, décès., 1838; 311 Edepot 457; E46; 1 registre cartonné, en mauvais état.
    - Etat civil: naissances, mariages, adoptions, décès., 1839; 311 Edepot 458; E47; 1 registre cartonné, en mauvais état.
    - Etat civil: naissances, mariages, adoptions, décès., 1840; 311 Edepot 459; E48; 1 registre cartonné, en mauvais état.
    - Etat civil: naissances, mariages, adoptions, décès., 1841; 311 Edepot 460; E49; 1 registre cartonné.
    - Etat civil: naissances, mariages, adoptions, décès., 1842; 311 Edepot 461; E50; 1 registre cartonné.
    - Etat civil: naissances, mariages, adoptions, décès., 1843; 311 Edepot 462; E51; 1 registre cartonné.
    - Etat civil: naissances, mariages, adoptions, décès., 1844; 311 Edepot 463; E52; 1 registre cartonné, en mauvais état.
    - Etat civil: naissances, mariages, adoptions, décès., 1845; 311 Edepot 464; E53; 1 registre cartonné, en mauvais état.
    - Etat civil: naissances, mariages, adoptions, décès., 1846; 311 Edepot 465; E54; 1 registre cartonné, en mauvais état.
    - Etat civil: naissances, mariages, adoptions, décès., 1847; 311 Edepot 466; E55; 1 registre cartonné.
    - Etat civil: naissances et adoptions., 1848-1855; 311 Edepot 467; E56; 1 registre cartonné.
      ADOPTION; NAISSANCE
    - Etat civil: naissances et adoptions., 1856-1860; 311 Edepot 468; E57; 1 registre cartonné.
    - Etat civil: naissances et adoptions., 1861-1867; 311 Edepot 469; E58; 1 registre cartonné.
    - Etat civil: naissances et adoptions., 1868-1872; 311 Edepot 470; E59; 1 registre cartonné.
    - Etat civil: naissances et adoptions., 1873-1878; 311 Edepot 471; E60; 1 registre cartonné.
    - Etat civil: naissances et adoptions., 1879-1883; 311 Edepot 472; E61; 1 registre cartonné.
    - Etat civil: naissances et adoptions., 1884-1887; 311 Edepot 473; E62; 1 registre cartonné.
    - Etat civil: naissances et adoptions., 1888-1891; 311 Edepot 474; E63; 1 registre cartonné.
    - Etat civil: naissances et adoptions., 1892-1896; 311 Edepot 475; E64; 1 registre cartonné.
    - Etat civil: naissances et adoptions., 1897-1900; 311 Edepot 476; E65; 1 registre cartonné.
    - Etat civil: mariages., 1848-1855; 311 Edepot 477; E66; 1 registre cartonné, en mauvais état.
    - Etat civil: mariages., 1856-1860; 311 Edepot 478; E67; 1 registre cartonné.
    - Etat civil: mariages., 1861-1867; 311 Edepot 479; E68; 1 registre cartonné.
    - Etat civil: mariages., 1868-1872; 311 Edepot 480; E69; 1 registre cartonné, en mauvais état.
    - Etat civil: mariages., 1873-1878; 311 Edepot 481; E70; 1 registre cartonné, en mauvais état.
    - Etat civil: mariages., 1879-1883; 311 Edepot 482; E71; 1 registre cartonné.
    - Etat civil: mariages., 1884-1887; 311 Edepot 483; E72; 1 registre cartonné.
    - Etat civil: mariages., 1888-1891; 311 Edepot 484; E73; 1 registre cartonné.
    - Etat civil: mariages., 1892-1896; 311 Edepot 485; E74; 1 registre cartonné.
    - Etat civil: mariages., 1897-1900; 311 Edepot 486; E75; 1 registre cartonné.
    - Etat civil: décès., 1848-1855; 311 Edepot 487; E76; 1 registre cartonné, en mauvais état.
    - Etat civil: décès., 1856-1860; 311 Edepot 488; E77; 1 registre cartonné.
    - Etat civil: décès., 1861-1867; 311 Edepot 489; E78; 1 registre cartonné.
    - Etat civil: décès., 1868-1872; 311 Edepot 490; E79; 1 registre cartonné, en mauvais état.
    - Etat civil: décès., 1873-1878; 311 Edepot 491; E80; 1 registre cartonné, en mauvais état.
    - Etat civil: décès., 1879-1883; 311 Edepot 492; E81; 1 registre cartonné, en mauvais état.
    - Etat civil: décès., 1884-1887; 311 Edepot 493; E82; 1 registre cartonné, en mauvais état.
    - Etat civil: décès., 1888-1891; 311 Edepot 494; E83; 1 registre cartonné, en mauvais état.
    - Etat civil: décès., 1892-1896; 311 Edepot 495; E84; 1 registre cartonné, en mauvais état.
    - Etat civil: décès., 1897-1900; 311 Edepot 496; E85; 1 registre cartonné, en mauvais état.
  - POPULATION, ECONOMIE SOCIALE, STATISTIQUE
    - Recensement de la population (1793, 1846, 1856, 1861)., 1793-1861; 311 Edepot 289; F1;F2;F3;F4
      RECENSEMENT DE POPULATION
    - Feuilles de dénombrement et de recensement de la population (an X, 1872-1896). Dénombrement de la population (1903). Mouvement de la population (1865-1896). Statistiques de la mortalité (1878)., 1802-1903; 311 Edepot 290; F5;F6
    - Correspondance, enquêtes, chambre d'industrie thermale (1818-1924). Concours et congrès (1855-1899). Comices agricoles: affiches (1852-1857); arrêtés, instructions et notes sur l'organisation (1851-1863); correspondances (1851-1857); subventions, comptabilité (1851-1857); autorisation d'établir des machines à battre le blé (1846-1847). Destruction de l'épine-Vinette (affiche, 1903). Garde et entretien des taureaux de la commune (an XIII-1878)., 1805-1903; 311 Edepot 291; F7;F8;F9;F10
      CHAMBRE CONSULAIRE; MARCHE AGRICOLE
    - Registre des mercuriales (1790-an III). Registre des mercuriales (an III). Registre des mercuriales (an VIII-an XI). Registre des mercuriales (an XI-1811). Registre des mercuriales (1811-1817). Registre des mercuriales (1817-1829). Registre des mercuriales (1830-1833). Registre des mercuriales (1834-1838). Registre des mercuriales (1838-1844). Registre des mercuriales (1845-1851)., 1790-1851; 311 Edepot 292; F11;F12;F13;F14;F15;F16;F17;F18;F19;F20
      PRODUCTION AGRICOLE
    - Rôles de la distribution du sel. Adjudication du sel (1791-an V). Mercuriales et statistiques agricoles: instructions et enquêtes des autorités administratives; correspondance du maire. Réglementation de la vente de certaines denrées alimentaires et du charbon (1914-1918), Ecoles impériales d'agriculture (1853-1857). Enquêtes sur le prix moyen des céréales (1848-1858). Rapports sur les récoltes et procès-verbaux de reconnaissance annuelle du poids des céréales, pesage des grains (1826-1873, 1884-1901)., 1791-1924; 311 Edepot 293; F21;F21bis;F22
    - Mercuriales des marchés aux bestiaux de boucherie (1849-1851). Boucherie et abattoirs (1790-1914). Foires et marchés (1818-1899). Taxe du pain (1849-1930). Sinistres (1890-1894). Assignats et billets de confiance (1792-an III). Législation des loyers (1920-1926). Enquêtes, formations professionnelles, chômage (période révolutionnaire, 1867-1931). Carnet de l'ouvrier Jean-François Aizier (1875-1899)., 1790-1931; 311 Edepot 294; F23;F24;F25;F25bis;F26;F27;F27bis;F28
      ABATTOIR; BOUCHERIE; MANIFESTATION COMMERCIALE; MARCHE DE DETAIL; SINISTRE
  - CONTRIBUTIONS, ADMINISTRATION FINANCIERE
    - Impôts directs. Pièces et correspondances relatives à l'assiette, au répartement et à la perception des impôts directs (1790-1869). Adjudication de la perception et répartition des contributions (1791-an X, 1864-1922). Contributions directes: état des rôles; états des rôles de patentes (1831-1898). Contribution particulières. -Rétribution scolaire: rôles et courrier (1864-1891). Rôles d'imposition sur les voitures (1872). Rôles d'imposition sur les chiens (1898). Questions relatives à l'impôt du sel (1832)., 1790-1925; 311 Edepot 295; G17;G18;G19;G20